【裁判字號】    99,台上,3694
【裁判日期】    990617
【裁判案由】    偽造文書
【裁判全文】
最高法院刑事判決            九十九年度台上字第三六九四號
上  訴  人  甲○○
上列上訴人因偽造文書案件，不服台灣高等法院中華民國九十九
年三月十七日第二審判決（九十九年度上訴字第四八四號，起訴
案號：台灣台北地方法院檢察署九十八年度偵緝字第八○一號）
，提起上訴，本院判決如下：
    主  文
上訴駁回。
    理  由
按刑事訴訟法第三百七十七條規定，上訴於第三審法院，非以判
決違背法令為理由，不得為之。是提起第三審上訴，應以原判決
違背法令為理由，係屬法定要件。如果上訴理由書狀並未依據卷
內訴訟資料，具體指摘原判決不適用何種法則或如何適用不當，
或所指摘原判決違法情事，顯與法律規定得為第三審上訴理由之
違法情形，不相適合時，均應認其上訴為違背法律上之程式，予
以駁回。本件原判決撤銷第一審關於行使偽造公文書部分之判決
，改判論處上訴人甲○○共同行使變造公文書罪刑，已敘明其所
憑之證據及認定之理由，從形式上觀察，並無判決違背法令之情
形。查刑法第七十四條規定得宣告緩刑者，以未曾因故意犯罪受
有期徒刑以上刑之宣告，或前因故意犯罪受有期徒刑以上刑之宣
告，執行完畢或赦免後五年內，未曾因故意犯罪受有期徒刑以上
刑之宣告為條件。是凡在判決前因故意犯罪已經受有期徒刑以上
刑之宣告確定者，即不合於緩刑要件，至於前之宣告刑已否執行
，以及被告犯罪時間之或前或後，均在所不問。因而前案已因故
意犯罪受有期徒刑之宣告，雖其犯罪時間在後，且經諭知緩刑，
苟無同法第七十六條失其刑之宣告效力情形，仍不得於後案宣告
緩刑。上訴人於民國九十七年五月間，因偽造文書案件，經台灣
板橋地方法院於九十九年二月四日判處有期徒刑一年二月，緩刑
三年（九十八年度訴字第四四八二號）；復於九十七年間，因贓
物案件，經台灣台北地方法院於九十八年十二月二十五日判處有
期徒刑三月（九十八年度易字第一八七三號），先後於九十九年
二月一日、三月一日確定在案，有台灣高等法院被告前案紀錄表
等資料在卷可稽。則上訴人所犯本件偽造文書案件，原審於九十
九年三月十七日判決時，上訴人前案已受有期徒刑之宣告確定，
復無刑法第七十六條失其刑之宣告效力情形，即不得再為緩刑之
宣告，因而撤銷第一審關於行使偽造公文書罪刑（含緩刑）部分
之判決，改處有期徒刑一年二月，適用法則，核無不合。上訴意
旨，對於原判決究竟如何違背法令，並未依據卷內資料為具體指
摘，僅提出和解筆錄，請求宣告緩刑云云，難謂已符合法定上訴
要件，其上訴違背法律上之程式，應予駁回。
據上論結，應依刑事訴訟法第三百九十五條前段，判決如主文。
中    華    民    國  九十九  年    六    月   十七   日
                      最高法院刑事第十庭
                          審判長法官  花  滿  堂
                                法官  黃  正  興
                                法官  陳  東  誥
                                法官  林  錦  芳
                                法官  洪  昌  宏
本件正本證明與原本無異
                                      書  記  官
中    華    民    國  九十九  年    六    月  二十一  日
                                                      Q

司法院資訊處製作；財團法人民間司法改革基金會備份。
